臺灣板橋地方法院刑事判決　　　　　　 100年度訴字第2355號
公　訴　人　臺灣板橋地方法院檢察署檢察官
被　　　告　余福淦
上列被告因違反毒品危害防制條例案件，經檢察官提起公訴（10
0 年度毒偵字第4672號）暨移送併辦（100年度偵字第18204號）
，因被告於本院準備程序中就被訴事實為有罪之陳述，本院告知
被告簡式審判程序之旨，並聽取當事人之意見後，合議庭裁定改
由受命法官獨任依簡式審判程序進行，判決如下：
    主  文
余福淦施用第一級毒品，處有期徒刑柒月；扣案之注射針筒壹支
沒收。
    事  實
一、余福淦前因施用毒品案件，經本院以99年度毒聲字第1490號
    裁定送觀察、勒戒後，因認無繼續施用毒品之傾向，於民國
    100 年2 月10日執行完畢釋放出所，並經臺灣板橋地方法院
    檢察署檢察官以99年度毒偵字第7654號為不起訴處分確定。
    詎仍不知戒除毒癮，明知海洛因係毒品危害防制條例第2 條
    第2 項第1 款所明定之第一級毒品，不得持有及施用，竟於
    上開觀察勒戒執行完畢釋放後5 年內，仍基於施用第一級毒
    品海洛因之犯意，於100 年7 月3 日晚上7 時許，在新北市
    ○○區○○街與大智街口所停放之車牌號碼9C-007號營業小
    客車內，以將海洛因摻水稀釋放入注射針筒後施打之方式，
    施用海洛因1 次。嗣於同日晚上8 時許，其駕駛上開營業小
    客車，行經新北市○○區○○街與大智街口時，因施用海洛
    因導致注意力無法集中，不慎撞擊停放於路旁之車牌號碼9U
    -733 3號自用小客車、車牌號碼RZ-1327 號自用小貨車及車
    牌號碼091-EZY 、AA5-870 號之重型機車。嗣經警據報至現
    場處理，余福淦已昏迷於上開營業小客車內，當場扣得注射
    針筒1 支，經其同意採集尿液送驗，檢驗結果呈嗎啡陽性反
    應，始查悉上情。
二、案經新北市政府警察局板橋分局報告臺灣板橋地方法院檢察
    署檢察官偵查起訴及移送併辦。
    理  由
一、按本案被告余福淦所犯係死刑、無期徒刑、最輕本刑為3 年
    以上有期徒刑以外之罪，其於準備程序就前揭被訴事實為有
    罪之陳述，經受命法官告知簡式審判程序之旨，並聽取其與
    公訴人之意見後，本院認無不得或不宜改依簡式審判程序進
    行之處，爰依刑事訴訟法第273 條之1 第1 項、第284 條之
    1 ，裁定本件由受命法官獨任進行簡式審判程序，合先敘明
    。
二、上揭事實，業據被告於本院審理中坦承不諱，且其於100 年
    7 月4 日所採驗之尿液，經送往臺灣檢驗科技技股份有限公
    司以GC/MS方法（氣相層析/質譜儀法）檢驗，結果確呈第一
    級毒品海洛因代謝後嗎啡之陽性反應，此有卷附該公司100
    年7 月19日報告編號UL/2011/00000000號濫用藥物檢驗報告
    、新北市政府警察局板橋分局偵辦毒品案被移送人姓名及代
    碼對照表各1 紙在卷可稽（見100 年度毒偵字第4672號卷第
    20、55頁），並有注射針筒1 支扣案可資佐證。又被告前因
    施用毒品案件，經本院以99年度毒聲字第1490號裁定送觀察
    、勒戒後，因認無繼續施用毒品之傾向，於100 年2 月10日
    執行完畢釋放出所，並經臺灣板橋地方法院檢察署檢察官以
    99年度毒偵字第7654號為不起訴處分確定等情，有臺灣高等
    法院被告前案紀錄表1 份附卷可稽，足徵被告於觀察勒戒執
    行完畢釋放後，5 年內再為本件施用毒品犯行，自應依法論
    罪科刑。
三、查海洛因屬毒品危害防制條例第2 條第2 項第1 款所規定之
    第一級毒品，核被告所為，係犯毒品危害防制條例第10條第
    1 項施用第一級毒品罪。被告持有第一級毒品，復進而施用
    ，其持有毒品之低度行為，應為施用第一級毒品之高度行為
    所吸收，不另論罪。爰審酌被告前已因施用毒品案件經觀察
    、勒戒，業如上述，本應徹底戒除毒癮，不料其竟仍繼續施
    用毒品，顯見其並無戒除毒害之決心，本不宜寬貸，惟念其
    施用毒品乃自戕一己之身體健康，對於他人生命、身體、財
    產等法益，尚無重大明顯之實害，及其犯後坦承犯行之態度
    等一切情狀，量處如主文所示之刑，以示懲儆。至扣案之注
    射針筒1 支，為被告所有供其施用毒品所用之物，業據被告
    供承在卷，爰依刑法第38條第1 項第2 款規定併予宣告沒收
    。
四、臺灣板橋地方法院檢察署100 年度偵字第18204 號併辦意旨
    略以：被告於上開時地施用第一級毒品海洛因後，明知其因
    施用毒品，已達不能安全駕駛動力交通工具之程度，竟不顧
    公眾之安危，於同日晚上8 時許，駕駛上開營業小客車，沿
    新北市○○區○○街行駛，並於大智街口撞擊路旁停放之自
    用小客車。嗣經警據報至現場處理，余福淦已昏迷於上開營
    業小客車內，並扣得注射針筒1 支，經其同意採集尿液送驗
    ，檢驗結果呈嗎啡陽性反應，因認被告此部分所為亦涉犯刑
    法第185 條之3 之不能安全駕駛動力交通工具罪，且與上開
    論罪科刑部分具有想像競合犯之裁判上一罪關係，應併案審
    理等語。惟查，被告所為上開施用第一級毒品與不能安全駕
    駛動力交通工具罪之犯行，犯意個別，構成要件有異，行為
    互殊，與本案論罪科刑部分應屬不同事實，應依法分論併罰
    ，併案意旨所指，與本案難認有何裁判上一罪之關係，本院
    不得加以審判，自應退回檢察官另行依法處理，併此敘明。
據上論斷，應依刑事訴訟法第273 條之1 第1 項、第299 條第1
項前段，毒品危害防制條例第10條第1 項，刑法第11條前段、第
38條第1 項第2 款，判決如主文。
本案經檢察官張淑美到庭執行職務。
中    華    民    國   100    年    10    月    31    日
                  刑事第二十二庭  法  官  錢衍蓁
上列正本證明與原本無異。
如不服本判決，應於判決送達後10日內敘明上訴理由，向本院提
出上訴狀 (應附繕本) ，上訴於臺灣高等法院。其未敘述上訴理
由者，應於上訴期間屆滿後20日內向本院補提理由書「切勿逕送
上級法院」。
                                  書記官  劉靜慧
中    華    民    國   100    年    11    月    3     日
附錄本案論罪科刑法條全文：
毒品危害防制條例第10條
施用第一級毒品者，處6 月以上5 年以下有期徒刑。
施用第二級毒品者，處3 年以下有期徒刑。